【裁判字號】    96,訴,1899
【裁判日期】    970122
【裁判案由】    毒品危害防制條例
【裁判全文】
臺灣臺北地方法院刑事判決              96年度訴字第1899號
公  訴  人  臺灣臺北地方法院檢察署檢察官
被      告  甲○○
                    （現
上列被告因違反毒品危害防制條例案件，經檢察官提起公訴（96
年度毒偵字第1899號），被告就被訴事實為有罪之陳述，經本院
合議庭裁定由受命法官獨任進行簡式審判程序，爰判決如下：
    主  文
甲○○施用第一級毒品，累犯，處有期徒刑壹年，扣案海洛因貳
包（合計淨重零點柒捌公克）均沒收並銷燬之；又施用第二級毒
品，累犯，處有期徒刑捌月；應執行有期徒刑壹年伍月，扣案海
洛因貳包（合計淨重零點柒捌公克）均沒收並銷燬之。
    事  實
一、甲○○前因施用毒品案件，經臺灣士林地方法院先後以九十
    年度毒聲字第一一九二號、九十一年度毒聲字第五四三號裁
    定送觀察、勒戒後，因均無繼續施用傾向，分經臺灣士林地
    方法院檢察署檢察官以九十年度毒偵字第一二七三號、九十
    二年度毒偵緝字第六一號為不起訴處分；又因施用第一、二
    級毒品案件，經臺灣高等法院以九十四年度上訴字第二七一
    七號判決分別判處有期徒刑十月、六月，減為有期徒刑五月
    、三月，定應執行刑為有期徒刑七月，如易科罰金以銀元三
    百元即新台幣九百元確定，且於九十六年八月六日執行完畢
    ，是於觀察勒戒執行完畢後，五年內仍再犯施用毒品之案件
    ，應依法訴追，詎甲○○仍未能警惕，又分別基於施用第一
    級毒品海洛因及第二級毒品安非他命之各別犯意，先於民國
    九十六年十月二十五日上午，在臺北市○○區○○路二一巷
    十五號四樓頂樓加蓋租處，以針筒注射方式施用海洛因一次
    ，再隔半小時後，另將安非他命放置於吸食器內點火燒烤煙
    霧而施用安非他命一次，嗣於該日下午三時四十分許，為警
    前往上址搜索查獲，並在客廳扣得甲○○所有海洛因二包（
    合計淨重零點七八公克）。
二、案經台北市政府警察局南港分局報請臺灣臺北地方法院檢察
    署檢察官偵查起訴。
    理  由
一、訊據被告甲○○對於上開事實坦承不諱（見本院九十七年一
    月十五日準備程序筆錄及同日簡式審判筆錄），而被告於九
    十六年十月二十五日為警查獲後所採尿液經送鑑定，係呈現
    可待因、嗎啡、安非他命、甲基安非他命類藥物陽性反應，
    亦有台灣尖端先進生技醫藥股份有限公司濫用藥物檢驗報告
    一紙附卷可考（詳毒偵卷第七七頁），並扣得粉末二包，經
    送鑑定確有海洛因成分無誤，此有法務部調查局鑑定書一紙
    可證（詳本院卷），足徵被告前開施用海洛因及安非他命之
    自白，與事實相符。又被告前因施用毒品案件，經臺灣士林
    地方法院先後以九十年度毒聲字第一一九二號、九十一年度
    毒聲字第五四三號裁定送觀察、勒戒後，因均無繼續施用傾
    向，分經臺灣士林地方法院檢察署檢察官以九十年度毒偵字
    第一二七三號、九十二年度毒偵緝字第六一號為不起訴處分
    ；又因施用第一、二級毒品案件，經臺灣高等法院以九十四
    年度上訴字第二七一七號判決分別判處有期徒刑十月、六月
    ，減為有期徒刑五月、三月，定應執行刑為有期徒刑七月，
    如易科罰金以銀元三百元即新台幣九百元確定等情，有臺灣
    高等法院被告前案紀錄表、台灣高等法院九十四年度上訴字
    第二七一七號判決、台灣士林地方法院檢察署九十二年度毒
    偵緝字第六一號不起訴處分書附於本院卷可考，足認被告已
    經觀察勒戒執行完畢後，於五年再仍有再度施用毒品犯行，
    本件自應依法追訴審判無訛，本件事證明確，被告犯行堪以
    認定，應依法論科。
二、核被告所為，係犯毒品危害防條例第十條第一項施用第一級
    毒品罪，及同條第二項施用第二級毒品罪。其施用海洛因及
    安非他命前持有該等毒品之低度行為，均為嗣後施用之高度
    行為所吸收，不另論罪。被告所犯上開二罪，犯意各別，行
    為互殊，應予分論併罰。再被告前因施用第一、二級毒品案
    件，經臺灣高等法院以九十四年度上訴字第二七一七號判決
    分別判處有期徒刑十月、六月，減為有期徒刑五月、三月，
    定應執行刑為有期徒刑七月，如易科罰金以銀元三百元即新
    台幣九百元確定，且於九十六年八月六日執行完畢，此有台
    灣高等法院全國前案紀錄表可憑，是被告受有期徒刑執行完
    畢後，於五年內故意再犯本案二罪，均為累犯，均依法加重
    其刑，爰審酌被告前經觀察勒戒等程序，並經判處刑罰，仍
    不知悔改，暨犯後坦承犯行之態度等一切情狀，分別量處如
    主文所示之刑，並定應執行刑，而扣案海洛因二包，為被告
    所有，且係毒品，依毒品危害防制條例第十八條第一項前段
    規定諭知沒收並銷燬之，在另於臥房內扣得海洛因一包，為
    在場另一被告王維祿所有（詳偵卷第十五頁王維祿警詢筆錄
    ），與本案被告無關，爰就此毒品，不為沒收銷燬之諭知，
    附此敘明。
據上論斷，應依刑事訴訟法第二百七十三條之一第一項、第二百
九十九條第一項前段，毒品危害防制條例第十條第一項、第二項
、第十八條第一項前段，刑法第十一條、第四十七條第一項、第
五十一條第五款判決如主文。
本案經檢察官黃惠敏到庭執行職務
中    華    民    國    97    年     1    月    22    日
                  刑事第四庭    法  官  劉慧芬
上正本證明與原本無異。
如不服本判決，應於判決送達後10日內向本院提出上訴狀（應抄
附繕本）。告訴人或被害人如對於本判決不服者，應具備理由請
求檢察官上訴，其上訴期間之計算係以檢察官收受判決正本之日
期為準。
                                書記官  張耀鴻
中    華    民    國    97    年    1     月    22    日
附錄法條：
毒品危害防制條例第10條
施用第一級毒品者，處 6 月以上 5 年以下有期徒刑。
施用第二級毒品者，處 3 年以下有期徒刑。
毒品危害防制條例第18條
查獲之第一、二級毒品及專供製造或施用第一、二級毒品之器具
，不問屬於犯人與否，均沒收銷燬之；查獲之第三、四級毒品及
製造或施用毒品之器具，無正當理由而擅自持有者，均沒入銷燬
之。但合於醫藥、研究或訓練之用者，得不予銷燬。
前項合於醫藥、研究或訓練用毒品或器具之管理辦法，由法務部
會同行政院衛生署定之。


司法院資訊處製作；財團法人民間司法改革基金會備份。
